【裁判字號】    92,簡上,423
【裁判日期】    921231
【裁判案由】    傷害
【裁判全文】
臺灣桃園地方法院刑事判決                        九十二年度簡上字第四二三號
    上  訴  人
    即  被  告  乙○○
右上訴人即被告等因傷害案件，不服本院桃園簡易庭九十二年度桃簡字第九二三號，
中華民國九十二年七月十八日第一審刑事簡易判決（聲請簡易判決處刑案號：九十二
年度調偵字第二九八號），提起上訴，本院管轄之第二審地方法院合議庭判決如左：
    主  文
上訴駁回。
    事  實
一、乙○○與甲○○在桃園縣桃園市○○路一百五十五號前比鄰設攤販賣小吃，乙○
    ○於民國一月二十六日凌晨一時許，在上址攤位前，因設攤糾紛心生不滿，竟基
    於普通傷害之犯意，出手揮打甲○○胸部、臉部並拉扯甲○○手部，致甲○○受
    有右手、臉部、背部多處挫傷等傷害。
二、案經甲○○訴由桃園縣政府警察局桃園分局報請臺灣桃園地方法院檢察署檢察官
    聲請簡易判決處刑。
    理  由
一、訊據被告乙○○固坦承有於上開時、地徒手揮打告訴人甲○○胸部之事實，惟矢
    口否認有打甲○○臉部、拉扯甲○○手部致甲○○受有右手、臉部、背部多處挫
    傷之傷害等事實，並辯稱甲○○遲至九十二年二月八日始至敏盛綜合醫院驗傷，
    該驗傷單並不能證明甲○○所受之傷害即為伊所造成；而甲○○與簡永鎮夫婦到
    處惡意誹謗伊，當日伊才氣憤找甲○○理論，甲○○當時也有拿水瓢打伊，且簡
    永鎮另案傷害伊之判決僅判處簡永鎮拘役二十日，顯見原簡易判決量刑過重云云
    。經查，被告出手揮打甲○○胸部之事實，既經被告坦承不諱，與目擊證人沈明
    政於偵查中結稱「當晚我聽到吵鬧聲，我往窗外看，『褚』與『施』爭執，我看
    到『褚』揮拳打到『施』之胸前，於是我就報案。我只看到『褚』揮一拳，俟後
    他們至較遠地方，我看不到。」等語相符，而被告毆打甲○○臉部、拉扯甲○○
    手部，致甲○○受有右手、臉部、背部多處挫傷之事實，業據甲○○於警詢中及
    偵查中指述綦詳，與證人即被告配偶丙○○於本院到庭結稱「第二天看到告訴人
    臉上貼沙龍拍斯。」、證人即甲○○配偶簡永鎮於本院到庭結稱甲○○受傷情形
    「額頭瘀青，鼻子流血，手脫臼，背部是第二天治療時才知道有傷。」等語亦大
    致相符，並有敏盛綜合醫院九十二年二月八日所開立之診斷證明書在卷可稽，至
    被告爭執甲○○遲至九十二年二月八日始向敏盛綜合醫院求診驗傷，該診斷證明
    書並不能證明甲○○所受傷害為被告造成云云，惟甲○○於偵查中證稱係先去國
    術館求診等語，證人簡永鎮亦於本院結稱當初以為是小傷，所以帶甲○○去中和
    之國術館看病，因為甲○○娘家在中和等語，並庭呈金蟬堂損傷接骨所九十二年
    二月七日開立之傳統療法證明書，甲○○所稱先至國術館求診等情堪稱合理，而
    上開證明書上整復日期為九十二年一月二十七日至九十二年二月七日，損傷部位
    為臉部、手部、背部（多處挫傷）亦與甲○○及證人丙○○、簡永鎮所稱受傷部
    位相合，是被告基於普通傷害之犯意毆打甲○○成傷之犯行至堪認定，應予論科
    。
二、核被告所為，係犯刑法第二百七十七條第一項普通傷害罪。原審認被告罪證明確
    ，依據刑事訴訟法第四百四十九條第一項前段、第四百五十四條第二項，刑法第
    二百七十七條第一項、第四十一條第一項前段、罰金罰鍰提高標準條例第一條前
    段、第二條，逕以簡易判決予以判處拘役五十日，併諭知易科罰金之折算標準，
    其認事用法均無違誤，量刑亦屬妥適，應予維持。被告以原審未予審酌告訴人甲
    ○○及其配偶簡永鎮惡意誹謗致被告一時氣憤而找甲○○理論，當時甲○○亦有
    以水瓢打被告，且被告犯後亦多次向甲○○道歉，態度良好，而簡永鎮傷害被告
    僅判拘役二十日等情而認原審量刑過重，指摘原判決不當提起上訴，惟按法官於
    有罪判決中，究應如何量處罪刑，為實體法賦予審理法官裁量之刑罰權事項，法
    官行使此項裁量權，自得依據個案情節，參諸刑法第五十七條所定各款犯罪情狀
    之規定，於該法定刑度範圍內，基於合義務性之裁量，量處被告罪刑；質言之，
    法官為此量刑之裁量權時，除不得逾越法定刑或法定要件外，尚應符合法規範之
    體系及目的，遵守一般有效之經驗及論理法則等法原則，亦即應兼顧裁量之外部
    及內部性，如非顯然有裁量逾越或裁量濫用之違法情事，自不得任意指摘為違法
    ，此亦為最高法院歷年多起判例所宣示之原則（參見最高法院八十年台非字第四
    七三號判例、七十五年台上字第七○三三號判例、七十二年台上字第六六九六號
    判例、七十二年台上字第三六四七號判例等）。且量刑乃憲法所保障法官獨立審
    判之核心，法院行使此項裁量權，亦非得以任意或自由為之，仍應受一般法律原
    理原則之拘束，即仍須符合法律授權之目的、法律秩序之理念、國民法律感情及
    一般合法有效之慣例等規範，尤其應遵守比例原則及平等原則之意旨，否則即可
    能構成裁量濫用之違法（另參見最高法院八十六年度台上字第七六五五號判決）
    。亦即如非有裁量逾越或裁量濫用之明顯違法情事，自不得擅加指摘其違法或不
    當，即使上級法院對下級法院裁量權之審查，亦應同此標準，此不僅在保障法官
    不受任何制度外之不當干涉，更保障法官不受制度內的異質干涉，此方符憲法第
    八十條所宣示獨立審判之真義；再者，被告所認上開原審未予審酌事項，被告於
    警詢、偵查至原審審理中早已提出，並無原審未及審酌之事項，顯見原審已就被
    告犯罪動機、犯罪情節、犯後態度等做全盤考慮後而量刑，至證人簡永鎮縱有另
    案傷害被告，判處拘役二十日，亦非本案量刑之依據。綜上所述，本件被告不服
    本院刑事簡易判決，提起上訴，指摘原判決不當，揆諸上述，為無理由，應予駁
    回。
據上論斷，應依刑事訴訟法第四百五十五條之一第三項、第三百六十八條，判決如主
文。
本案經檢察官洪景明到庭執行職務。
中        華        民        國   九十二   年   十二   月    三十一    日
                          臺灣桃園地方法院刑事第四庭
                              審判長  法  官  陳世宗
                                      法  官  尹  良
                                      法  官  蘇昭蓉
右正本證明與原本無異。
不得上訴。
                                      書記官  邱志堅
中        華        民        國   九十二   年   十二   月    三十一    日


司法院資訊處製作；財團法人民間司法改革基金會備份。
